臺灣臺中地方法院刑事判決
110年度交簡上字第214號
上  訴  人  
即  被  告  許福勝


上列上訴人即被告因過失傷害案件，不服本院中華民國110年4月
13日110年度交簡字第189號第一審刑事簡易判決（起訴案號：臺
灣臺中地方檢察署109年度偵字第37584號），提起上訴，本院管
轄第二審之合議庭判決如下：
    主    文
原判決撤銷。
許福勝犯過失傷害罪，處拘役參拾日，如易科罰金，以新臺幣壹
仟元折算壹日。緩刑貳年。
    犯罪事實
一、許福勝於民國109年4月15日中午12時3分許，駕駛車牌號碼0
    0-0000號自用小客車，沿臺中市北區德化街32巷由北往南方
    向行駛，行經該路段與德化街交岔路口前時，本應注意駕車
    行經無號誌交岔路口，應減速慢行，並作隨時停車之準備，
    而依當時情況，並無不能注意之情事，竟疏未注意及此，貿
    然駕車前行，適有潘裕中騎乘車牌號碼000-000號普通重型
    機車搭載楊金葆，沿德化街由東往西方向行經該處時，亦疏
    未注意行至無號誌交岔路口，左方車應暫停讓右方車先行，
    見狀閃避不及，潘裕中所騎乘機車右側車身與許福勝所駕駛
    車輛車頭發生碰撞，潘裕中、楊金葆人車倒地，潘裕中並因
    而受有右側第8肋骨骨折之傷害；楊金葆則受有右側腓骨幹
    骨折、右側脛骨內踝骨折等傷害。嗣許福勝於肇事後，即向
    到場處理員警坦承肇事，對於未發覺之罪自首而接受裁判，
    始悉上情。
二、案經潘裕中、楊金葆訴由臺中市政府警察局第二分局報告臺
    灣臺中地方檢察署檢察官偵查起訴。
    理  由
一、本判決下述所引用被告許福勝以外之人於審判外之陳述，當
    事人於本院審理時對於該證據能力均不爭執，且迄於言詞辯
    論終結前亦未聲明異議，本院審酌上開證據資料作成時之情
    況，尚無違法不當及證明力明顯過低之瑕疵，而認為以之作
    為證據應屬適當，依刑事訴訟法第159條之5規定，均有證據
    能力。另以下所引用之非供述證據，無傳聞法則之適用，又
    業據本院依法踐行調查證據程序，當事人均不爭執各該證據
    之證據能力，且查無依法應排除其證據能力之情形，以之資
    為認定事實之基礎自屬合適，應認有證據能力。
二、前揭犯罪事實，業據被告於本院審理時坦承不諱（參本院交
    易卷第35頁，交簡上卷第89頁），核與證人即告訴人（下稱
    告訴人）潘裕中、楊金葆於警詢、偵訊證述之情節相符（參
    偵卷第23至35、137至140、243至245頁），復有中國醫藥大
    學附設醫院診斷證明書、道路交通事故調查報告表（一）（
    二）、道路交通事故現場圖、臺中市政府警察局道路交通事
    故談話紀錄表、補充資料表、現場及車損照片、監視器錄影
    翻拍照片、臺中市車輛行車事故鑑定委員會109年9月8日中
    市車鑑字第1090006231號函暨鑑定意見書、109年12月30日
    勘驗筆錄、本院110年度中司刑簡上移調字第70號調解程序
    筆錄、臺灣臺中地方法院電話紀錄表、本院勘驗筆錄在卷可
    稽（參偵卷第37至57、69至107、247至248、59至60、65、8
    5頁），足認被告上開任意性自白與事實相符，堪予採信。
    本件事證明確，被告犯行足堪認定，應依法予以論科。
三、論罪科刑：
(一)核被告所為，係犯刑法第284條前段之過失傷害罪。被告基
    於一過失行為，侵害告訴人潘裕中、楊金葆之身體法益，
    係以一行為觸犯數過失傷害罪名，為同種想像競合犯，應依
    刑法第55條之規定，從一重之過失傷害罪處斷。
(二)被告於肇事後，尚未經有偵查權之公務員發覺前，主動向前
    往處理之員警表明為肇事人，自首而接受裁判，有臺中市政
    府警察局道路交通事故肇事人自首情形紀錄表在卷可稽，考
    量其勇於面對司法，爰依刑法第62條前段規定，減輕其刑。
(三)撤銷改判之理由：
    原審詳為調查後，認本案事證明確，判處被告拘役55日，如
    易科罰金，以新臺幣（下同）1,000元折算1日，固非無見。
    惟原審判決後，被告與告訴人潘裕中、楊金葆調解成立，並
    給付賠償金額，有本院110年度中司刑簡上移調字第70號調
    解程序筆錄可稽，足見被告已坦承犯行，並賠償告訴人潘裕
    中、楊金葆，彌補其過錯，基於罪刑相當原則，審酌各該量
    刑應參酌之情狀，本院認原審量刑之基礎已有變更。原審就
    此部分未及審酌，所為之刑罰量定理由，容有未洽。被告以
    原審量刑過重提起上訴，非無理由，應由本院將原判決予以
    撤銷改判。
(四)爰以行為人之責任為基礎，審酌被告：1.駕駛車輛未能善盡
    注意義務，致釀本件車禍，使告訴人潘裕中、楊金葆受有犯
    罪事實欄所載之傷勢，所為應予非難；2.犯後坦認犯行，並
    與告訴人潘裕中、楊金葆調解成立，給付賠償金額，業如前
    述；3.兼衡其過失程度、告訴人潘裕中、楊金葆所受傷害之
    程度，暨其自述國中畢業之智識程度，現已退休，須扶養配
    偶（參本院簡上卷第90頁）等一切情狀，量處如主文所示之
    刑，並諭知易科罰金之折算標準。
四、末查被告未曾因故意犯罪受有期徒刑以上刑之宣告，有臺灣
    高等法院被告前案紀錄表附卷可稽，其犯後既已坦承犯行，
    並已賠償告訴人潘裕中、楊金葆之損失，業如前述，足認被
    告經此偵、審程序，應已知所警惕，而無再犯之虞，本院認
    為對被告所宣告之刑，以暫不執行為適當，故依刑法第74條
    第1項第1款規定，宣告緩刑2年，以勵自新。
據上論斷，應依刑事訴訟法第455條之1第1項、第3項、第369條
第1項前段、第364條、第299條第1項前段，刑法第284條前段、
第62條前段、第41條第1項前段、第74條第1項第1款，刑法施行
法第1條之1第1項，判決如主文。
本案經檢察官黃怡華提起公訴，檢察官林文亮到庭執行職務。 
中　　華　　民　　國　　111 　年　　3 　　月　　30　　日
                  刑事第十八庭  審判長法  官  李昇蓉
　　　　　　　　　                    法  官  張美眉
　　　　　　　　　                    法  官  李依達
以上正本證明與原本無異。
本件不得上訴。
                                      書記官  陳彥蓉
中　　華　　民　　國　　111 　年　　3 　　月　　30　　日

附錄本案論罪科刑法條：
中華民國刑法第284條
因過失傷害人者，處 1 年以下有期徒刑、拘役或 10 萬元以下
罰金；致重傷者，處 3 年以下有期徒刑、拘役或 30 萬元以下
罰金。